臺灣苗栗地方法院宣示判決筆錄　　　　　96年度易字第1069號
公　訴　人　臺灣苗栗地方法院檢察署檢察官
被　　　告　乙○○
　　　　　　　　　　（現在台灣台中戒治所強制戒治中）
指定辯護人　本院公設辯護人　丁○○
上列被告因竊盜等案件（起訴案號：96年度偵字第4254號），本
院於中華民國96年12月18日下午4 時許，在本院第10法庭宣示判
決，出席職員如下：
　　　　　　　　審判長法　官　柳章峰
法官起立朗讀判決主文、犯罪事實要旨、處罰條文、附記事項，
及告以上訴限制、期間並提出上訴狀之法院，且諭知記載其內容
：
一、主  文：
    乙○○犯收受贓物罪，累犯，處有期徒刑拾月，減為有期徒
    刑伍月。又犯竊盜罪，累犯，處有期徒刑壹年陸月，減為有
    期徒刑玖月。又犯偽造署押罪，累犯，處有期徒刑陸月，減
    為有期徒刑參月；「收受物品、舊貨、五金廢料或廢棄物登
    記表」上，偽造「詹德秋」之署押壹枚沒收。又犯收受贓物
    罪，累犯，處有期徒刑拾月，減為有期徒刑伍月。又犯偽造
    署押罪，累犯，處有期徒刑陸月，減為有期徒刑參月。「收
    受物品、舊貨、五金廢料或廢棄物登記表」上，偽造「詹德
    秋」之署押壹枚沒收。應執行有期徒刑貳年；「收受物品、
    舊貨、五金廢料或廢棄物登記表」上，偽造「詹德秋」之署
    押共貳枚均沒收。
二、犯罪事實要旨：
（一）乙○○前因贓物、違反槍砲彈藥刀械管制條例案件，經本
      院分別判處有期徒刑6 月、3 月，罰金新臺幣（下同）3
      萬元，定應執行有期徒刑8 月，而於民國93年4 月13日易
      科罰金執行完畢。
（二）乙○○猶不知悔改，有下列之2 次收受贓物、1 次竊盜及
      2次偽造署押之犯罪行為：
 （1）乙○○明知車牌號碼R7-4901 （起訴書誤載為R7-4907）
      號自用小貨車，係屬來路不明之物（該車係戊○○所有，
      由甲○○使用，於95年12月12日前2 週內某時，在台中縣
      大甲鎮○○路146 號遭竊），仍基於收受贓物之犯意，於
      95年12月9 日凌晨某時，在苗栗市中苗遊藝場，透過不詳
      姓名年籍綽號「阿財」之成年男子牽線，以2,000 元之代
      價，向某不詳姓名年籍綽號「雄哥」之成年男子，租用並
      收受該部贓車後，即基於意圖為自己不法所有之竊盜犯意
      ，於同日上午5 、6 時許，駕駛上開贓車，前往苗栗縣公
      館鄉尖山村尖山1-1 號「志純實業股份有限公司」之廢棄
      廠房內，徒手竊取白鐵330 公斤、打田鐵牛1 台（重780
      公斤）及廢鐵1,120 公斤，得手後，將上開物品載離現場
      。乙○○為求載運方便，先將其中之1,120 公斤廢鐵，藏
      匿在某不詳路邊之隱密處後，再將其餘白鐵330 公斤及打
      田鐵牛，載往苗栗縣三義鄉雙湖村17鄰雙湖69-6號王運源
      經營之「金順發資源回收場」，以25,000元之價格，出售
      與不知情之王運源，且其為逃避警方查緝，竟另基於偽造
      署押之犯意，於王運源所提供之「收受物品、舊貨、五金
      廢料或廢棄物登記表」上，偽造「詹德秋」之簽名1 枚，
      足以生損害於詹德秋及資源回收業收貨來源登記資料之正
      確性，變賣所得贓款均已花費殆盡。
 （2）乙○○為求載運剩餘廢鐵變賣，明知車牌號碼A2-1271 號
      自用小貨車，係屬來路不明之物（該車係丙○○所有，於
      95年12月10日前2 日內某時，在台中縣豐原市○○路253
      巷口遭竊），仍基於收受贓物之犯意，於95年12月10日上
      午7 、8 時許，在苗栗縣苗栗市中苗遊藝場，再度透過「
      阿財」牽線，以2,000 元之代價，向「雄哥」租用而收受
      該部贓車後，即於同日中午12、13時許，載運上開廢鐵
      1,120 公斤，至「金順發資源回收場」，以7,800 元之價
      格變賣與不知情之王運源，且其為逃避警方查緝，再度基
      於偽造署押之犯意，在王運源所提供之「收受物品、舊貨
      、五金廢料或廢棄物登記表」上，偽造「詹德秋」之簽名
      1 枚，足以生損害於詹德秋及資源回收業收貨來源資料管
      理之正確性，變賣所得贓款均已花用殆盡。
 （3）嗣經警方前往「金順發資源回收場」查贓時，依上開「收
      受物品、舊貨、五金廢料或廢棄物登記表」之登載循線查
      獲上情。
（三）案經苗栗縣警察局苗栗分局報請台灣苗栗地方法院檢察署
      檢察官偵查起訴。
三、處罰條文：
    刑法第217 條、第320 條第1 項、第349 條第1 項（本案符
    合中華民國96年罪犯減刑條例減刑之要件）。
四、協商判決除有刑事訴訟法第455 條之4 第1 項第1 款於本訊
    問程序終結前，被告撤銷協商合意或檢察官撤回協商聲請者
    ；第2 款被告協商之意思非出於自由意志者；第4 款被告所
    犯之罪非第455 條之2 第1 項所定得以協商判決者；第6 款
    被告有其他較重之裁判上一罪之犯罪事實者；第7 款法院認
    應諭知免刑或免訴、不受理者情形之一，及違反同條第2 項
    「法院應於協商合意範圍內為判決；法院為協商判決所科之
    刑，以宣告緩刑或2 年以下有期徒刑、拘役或罰金為限」之
    規定者外，不得上訴。
五、如有前項得上訴之情形，若不服本件判決，得自收受判決筆
    錄送達之日起10日內，向本院提出上訴書狀，上訴於第二審
    法院。
中　　華　　民　　國　　96　　年　　12　　月　　18　　日
                  台灣苗栗地方法院刑事第三庭
                            書記官　陳采瑜
                      審判長法　官　柳章峰
以上正本係照原本製作。
                            書記官  陳采瑜
中　　華　　民　　國　　96　　年　　12　　月　　18　　日
